@Guest 00:00
みなさん、こんにちは
@Guest 00:01
この気持ちは
@Guest 00:02
え。今週もUIT INSIDEをやっていきたいと思います。え、まず、初めにこのコードキャストについての説明をさせていただきます。
@Guest 00:08
このコードキャストは、LINEuiティストに所属するエンジニアが、えー、毎週、最新のフロントエンドの動向について語るためのコードキャストです。
@Guest 00:17
最新のフロントエンドのロはもちろん、えいわやuxに関するようなアップデートまでえ、全週までの内容をえ、キャッチアップできることを目的としております。
@Guest 00:26
今回はですねえ、いつも通りえ、uypえ、所属のjスラーはたとえゲストとしてえ、LINEニュースチームからおつと
@Guest 00:34
おふかふかをえー、招待して、えー。リアクトジェースのアーキテクチャマーリについて、え、お話できればと思います。お2人ともよろしくお願いいたします。
@Guest 00:45
では、まずえ、お月さんとあさんの2方。えー、自己紹介お願いできますでしょうか。
@Guest 00:50
はい、えっと、UITs所属でLINEnewsのプロジェクトを担当してます。おつです、
@Guest 00:55
お願いしますはい、よろしくお願いします
@Guest 01:04
よろしくお願いいたします。というところで、お2方ともえー、ラインニュースで、え、今、メインバー担当されてるっていうところでお話を伺えればと思います。
@Guest 01:13
早速え、今回の話題に入っていきたいと思います。
@Guest 01:17
今回ですね、LINEnewsのえ、話になると思うんで、ちょっとLINEnews、リアクトバリバリだと思うんで、プロダクトとソフトコードのえーとか、開発体制についてって、軽く先に聞いても大丈夫ですかね。
@Guest 01:27
はいはい、
@Guest 01:28
えっと、LINEnewsってまいくつかプロダクトえ機能はあるんですけれども、その中のえっと、newsタブって呼ばれてる機能がリアクトでできてます。
@Guest 01:37
で、newsタブ、あの、LINEのアプリの右から2番目のタグですね。あの、タブの中身はwebビューでできていて、リアクトが使われてます。
@Guest 01:45
で、できたのは2年以上前で、その時からま方向転換せず、同じフラリアクトとフラックスを使った設計で成り立っていて、
@Guest 01:55
最初は2人で作られたんですけど、今は8人ぐらいのチームで幅広いそのリアクト以外の方も含めて、免許を続けてます。
@Guest 02:03
1番最初からくら、あのリラクトでしたっけ。はい、
@Guest 02:09
いや、もうここ2、3年ずっとリアクションって感じですね。そうですね、ちなみに、そのflaxっていうのは、フロントのfaceflaxですか
@Guest 02:16
ね。あの、フラックスユーティルスのライブラリーを入れてます。
@Guest 02:19
なるほど、なるほど、ありがとうございます。じゃあ、結構まあほんとにオーソドックスなリアクト、プラスラックス
@Guest 02:24
っていうとこでございます。そうですね、
@Guest 02:26
ま、ちょっとそんなえま、今え、2年え、2、3年経ってま、今8人。えー、開発してるって中でま。ちょっとアーキテクチャー的なところで、議論が出た
@Guest 02:35
いうところでま、それがえー。リアクトとまあ、フラックスのアプリケーションにおいてまプロップスのバリレーっていうのが本当に必要なのかどうかっていうところのえ、話題が出たっていうところで、ちょっと今日はその辺えお伺いできればと思います。
@Guest 02:49
その問題についてですけど、もえ、軽くえ、どんな内容かっていうのを先に見たいって方は、ちょっと。小ノートに書いてあるえ、リアクトプラス、フラックス、アプリケーションにえ、プロポ
@Guest 02:58
バケツリレーが必要かっていう。えっと、おつさんが書かれているブログがあるので、ま、そちらを見ていただければ、ままdldr的にえ、見れるんじゃないかなと思います。
@Guest 03:06
あま、ちょっと今回は深掘りしてま、実際え、起きた話ベースっていうとこでえま。今回プロリから始まったっていうとこなので、ま、どういったプロリクが出たかっていうところ
@Guest 03:14
とまえ、それでま。今までとどういった変更があるかっていうところをえ、追って、え、お2方説明いただけますでしょうか。
@Guest 03:22
クリックで出てきた内容は、今のリアクトで作られたコンポネントのツリーがあると思うんですけど、そのツリーの中間あたりに新しくコンテナを増やしたいっていうクリックが上がってきました。
@Guest 03:33
ただ、今まではコンポーネントツリーのルートコンポーネント1番上だけがコンテナになっていて、えっと、そこに。えっと、複数のストアの情報が全部集まってきて、そこからバケツリレーで、えっと、マタのコンポーネントまで
@Guest 03:46
状態を送り込んでいくっていう設計だったんですけど、それが一気に変わる中間で、自分自身で
@Guest 03:53
ストアの情報を取ってきて、自分自身で完結するっていうプロリックが出てきたので、
@Guest 04:00
これってどうするだっけって使っていいんだっけ。っていうのが、えっと、課題になり、
@Guest 04:04
これまではあれですかね。ってことは、もう完全に一本化してやっていたっていうスタイルをまちょっと分割投資というか、それぞれに責務を持たせようっていう感じのプロリってとこですか。
@Guest 04:14
そうですね、も、
@Guest 04:15
ちなみにそのプロリクま結構そこって、派閥とかまあ意見とかってま分かれるま、結構ケース、バイケースなところはあると思うんですけど、まどっちかっていうと、これとかま結構色々派閥が分かれると思うんですけど。
@Guest 04:28
お月さんわたさんはちょっと見た感じ、えっとま、どんな感じだったとか、ま、どういったところま、
@Guest 04:35
もちろん、ポジティブネガティブま、医療法。あ、そのステーションによってあると思うんですけど、どういった形で感じたかとかって、ちょっと聞けたりしますかね。
@Guest 04:42
僕は、初めて見た瞬間には、
@Guest 04:45
今までの設計破綻しないから大丈夫かなって、ちょっとドキドキしました。結構設計変更にシビアになりがちなので、い
@Guest 04:52
そうですね。今までと違うことをして、今までの仕組みに支障が出ないかとか。
@Guest 04:57
えっと、変に影響範囲が広がらないかみたいなところは1番最初に気になりました。またさんどうです
@Guest 05:14
おそらく1年経ってないま、自分より多分もうちょっと経験が少ないんですけど、えっと、おそらく大月さんよりも先にクリを見てるんですけど、そん時は
@Guest 05:24
まあ大丈夫かなと
@Guest 05:26
思って。でまくり下した方も。えっと、普段リアクトも書かれると思うんですけど、ビも多分書き慣れていて、ビクラスビエみたいな
@Guest 05:35
あ、キテクチャでえっと、やっていくものをよく書いてたで、私もえっと、よくやったものものっていうと、えっと、ビープラスビエが多かったんですけど、ま、そのプレイ見た時にま、それほど違和感は感じなかったですね。
@Guest 05:49
割とビュースタイルっぽいな、みたいな感じですかね。そうですね、
@Guest 05:53
なんかぱっとそうですね、なんか、なんとなく今まで自分が書いてきたコードに似てるなみたいな。はいはいもあって、そんなに違和感があ
@Guest 06:02
なかった。なるほど、
@Guest 06:03
確かにbeでやるならこうするなって。僕も
@Guest 06:06
はい、はい、
@Guest 06:08
確かにそうですね、ありがとうございます。
@Guest 06:12
ま、ただその結構えまビービーで書く得をするなっていうところの納得感みたいなんがある一方でま。結構リアクトだと、これって一般的なんだっけ。みたいなのってあったかなと思うんですけど、その辺でなんか
@Guest 06:24
結構妥当性があったみたいな話とか聞いたんですけど、なんか、どの辺見てどうだったとかって、なんか覚えてらっしゃいますかね。
@Guest 06:30
僕は、ドキュメントをとりあえず見返そうと思って、リアクトのドキュメントと、あと、フラックユーティーズとリラックスのドキュメント見たんですけど、
@Guest 06:40
意外とどれもバケツリレーしろよって書いてなかったんですよね。だし、コンテナも1個にしろって書いてなくて、なのでもよく見ると思い込んでたんですけど、
@Guest 06:50
実はなんだ。必須ではなかったというか、それがベストブラックスではなかったんだなって見直したというか、理解し直した。
@Guest 06:58
はいはいはい、その界隈の空気感みたいなのって結構あると思うんですけど、ま、それによってまあ結構なんでしょう。そういうオープニングがあると思っていたけど、そうでもなかったって感じですかね。
@Guest 07:07
そうですね、リラックスとかってます
@Guest 07:11
とは、スペードがきく1個にまとまってるので、受け取る側も1個なのかなって思い込んでたんですけど、全然そんなことなくて、必要なところで、勝手に
@Guest 07:21
夕飯はとりなよって書いてたんで、
@Guest 07:23
そういうもんだと思いました。
@Guest 07:26
ちなみに、あわたさんはどう思いました。
@Guest 07:30
そうですね、そのさっき、おつきさんがそのドキュメントを見た時に、バケツではそんなにましちゃいけないともしていても、書いてないというか、みたいな
@Guest 07:39
話であったんですけど、はいはい、私がそのリアクトの行動ドキュメントの方じゃなくて、結構その検索した時に出てくるサンプルの方とか見ると、結構そのロスのき渡し、やっぱやってるんやってるのを見て、
@Guest 07:53
なんかこれあらわしいんだよなって思い、やっぱでも、昔、私もそのブラックスの設計じゃないけど、オブジェクト指向的に作ってた時に、
@Guest 08:03
やっぱなんか親からどんどんあの値を渡していくってことはやっていたんだけど、やっていつつなんかソにしてるつもりで、なんか意外と
@Guest 08:13
これメ定していくのめんどくさいなみたいなことは思っていて
@Guest 08:17
ま。最近、そのコンポネントを思考的に作る時にま、結構どこからでもストアにあまそのビュー書く時とかにそういうのどこからでも
@Guest 08:27
なんか取り行くみたいな書き方は、結構気持ちよくてはいれてる書き方だったから。
@Guest 08:33
そうですね、フリに対してはそんなに違和感はなかったし、逆にそういう一般にあるサンプルコード見て、プロップスのバケツリレーやってるのを見ると
@Guest 08:50
かに。そうですね、なんか、威圧的な感じの人としてますよね。
@Guest 08:53
で、まあ、ニュースの報道を見ると、実際そうやってプロップスを綺麗に渡してて、あ、
@Guest 09:00
自分は修正はしたことあるんですけど、それに習って書いていてま。そんなすごい嫌だったわけじゃないですけど、まあ、
@Guest 09:10
そうだよなみたいな。はい、なるほど、なるほど、ありがとうございます
@Guest 09:15
まあ、そうですよね、結構まあ文献的にはそうでも、会話的にはそうじゃないとかって結構ありがちだと思うんですけど、まあ、結構それが乳日に現れてるかな。
@Guest 09:25
なので、どちらを選んでもいい。もちろんえ、まあ、自由自由ではあるんで、まあその変革を行っても良いし、まあ、それともチープするっていうとこがあると思うんですけど、そこでま結構チームとしてま。結構人数的に
@Guest 09:37
8人いる中のチームってなるとま意見もえ色々あるかなと思うんですけど、そういうとこまどうやって思考していったりしてま。どういった結論出したかみたいなのを聞きたいんですけど、ま、ちょっとその辺教えてもらっても大丈夫ですかね。
@Guest 09:52
ま、プリ出してくれた人の意見としては、やっぱり
@Guest 09:54
バケツリレーと患わしくて、なんか影響範囲を分けてるつもりなのに、親から子まで全部そのバケツ渡しを直していかないと実装できない
@Guest 10:03
で、どうなっていうか感があって出してくれたので、ま、1人は、えっと、バケツリレーの反対派
@Guest 10:10
にした。
@Guest 10:11
だけど、えっと、その方式がま馴染んでるし、ま。いわゆるリアクトのアプリケーションとしては、よく見る形式なので。えっと、
@Guest 10:20
親しみやすさとか、理解のしやすさって意味では維持してもいいんじゃないの。っていう賛成派もいて。
@Guest 10:25
そうですね。
@Guest 10:27
ですかね、そうですね、その話ちょうど私の後ろの席で相談してるのを聞きながら、その時に実はその
@Guest 10:37
フリークあげたの方の意見にそうなんだよねとちょっと相づち行きながら聞いてはいます。はいはいはいはい
@Guest 10:45
なるほどなるほどえ、ギター、ウインタープライズとかも見せてもらったりしてるんですけど、まあ結構ポートでも議論しつつ、まあ、オンラインでも議論しつつって感じで進めてた感じ。
@Guest 10:54
そうですね。プリク出してくれた人とは口頭で話したんですけど、はいはい
@Guest 10:57
まど一応いたかなと思ったの。でも、チーム全員にみんな意見くださいっていう感じで投げて、みんなにひとつことずつ意見もらって、最終的にそれを集約して、どうやってやっていくのがいいかっていう風に。
@Guest 11:10
えっと、メンバー全員で決めた感じですか。はいはい、はいはい、
@Guest 11:13
なるほど、なるほど、ありがとうございます。その時にちょっと考えた支店支店とか、まあ、あのどの辺
@Guest 11:21
いろんな選択肢が取れると思うんですけど、なんかどういった考えでやっていったみたいなところってありますかね。そのどこを評価軸にしたとか、ま、どういったところで決めていったみたいなとこって、決定的な部分でも、まちさなものでもいいんですけど、
@Guest 11:34
なんかあったりしますかね。
@Guest 11:36
えっと、問題ないなら変えてもいいんじゃないくらいの意見が多かった。
@Guest 11:40
その中のそういう方向だった中で、ちょっと意見がいくつかあったみたいな感じでした。
@Guest 11:48
観点だと、さっきのそのいは、その設計のよアっていう観点以外には面定しにくくならないか。えっと、既存の設計とちょっと違った設計が一部だけ組み込むことで、
@Guest 11:59
複雑さが増して、免手しにくくならないかとか。
@Guest 12:03
えっと、その形式に慣れてないから、修正の個数が読みにくくなるんじゃないかとかっていうですね。なんか、
@Guest 12:10
ソースっていうよりは、えっと、開発する側の負荷みたいな観点で、えっとも出てきましたね。
@Guest 12:20
あの意見出た時に、あ、そのみんなに意見聞いた時に、自分はその比較的病者の方が新しいって言いましたけど、
@Guest 12:29
ま、結構新しいやり方だったから、その既存のメンバー的には、反対の意見がいっぱい出るだろうなと思ったら、意外とそういうポジティブにま変え変えた方がっていう意見も出たのが、結構自分の中で新鮮。はいはいはい、
@Guest 12:42
まあ、その時にそういう潜在的な
@Guest 12:46
問題、意識が実はあったんじゃないかみたいな、その発露が現れたのかなって見えたのがちょっと面白かったです。はいはい、はいはい、
@Guest 12:54
確かにそうですね、なんか多分みんなバケツリレーを煩わしいとはどっかでは思ってて、だけど、やっぱりそこにこう課題感を
@Guest 13:03
はっきり出すことではなかっただけど、やっぱ誰かがそれは問題なんじゃないってこう声をあげてくれたっていうことだと思うので、
@Guest 13:10
それは結構
@Guest 13:11
まプロダクトには多分いい方に進んでますよね。
@Guest 13:15
確かに確かにまだ結構あれっすもんね、
@Guest 13:19
割とこう気持ちの話になってしまうと、みんな主張しづらいというか。まあ、変えるのもコストですし、ほんとにみたいな感じになりがちだと思うんですけど、
@Guest 13:28
ま、結構それがまいいきっかけになったって感じですかね。
@Guest 13:31
そうですね、
@Guest 13:33
あと、これ他にも観点あるかなっていう話をは、谷さんに相談したこともあったんですけど、その時にま、テスタビリティテストのシラスターの観点では、どっちがいいんだっけ。っていうのを提案してくれて、
@Guest 13:43
それも結構刺激的というか、面白い考え方だなって思いましたね。どっちもテストしやすい面とか、ましにくくなる面もあるとは思うんですけど、
@Guest 13:53
そういう観点でまあんまり、その時は議論できてなかったので、正しい観点にはなりました。
@Guest 13:59
まあ、じゃあ結構いろんな観点持ちつつもまあえ、どうなんだっけって見ていたって感じですね。
@Guest 14:05
その結果、結論としては、ま、どういった形で進めることになったって感じですかね。
@Guest 14:10
えっと、最終的には、はい、そのプリはえっと、
@Guest 14:14
一旦マージする。はい、取り込むことにしました。はいは、いま、その時は結構規模が大きな修正だったので、えっと、
@Guest 14:22
リリスの時期を見て、今から変更するかってことも踏まえて、一旦取り込もうってことにしました。ただ、その方法がそのバケツリレーだったり、コンテナが1個しかないっていう設計に対してのアプローチとして、
@Guest 14:35
ベストかどうかっていうのは、その時は判断しきれなかったので、それはおいみんなで考えて、えっと、もっといい設計に今後時間をかけてファクターしていこうっていう
@Guest 14:45
話になりましたね。
@Guest 14:46
はいはいはい、じゃあ結構まあ、そのプロダクトの都合をちゃんと見つつ、もま改善の第1歩として、取り込ん取り入れていこうで、まあ、結構もりよりよよくしていきたいものに関しては、まあ、これから議論していこうって感じですか。
@Guest 14:58
なるほど、なるほど、ありがとうございます。そのこうより、良くしていくために、今後どうするみたいなのって、まあ、なんか
@Guest 15:07
ちょっと今感じてることとかま、今後の方針的なところで考えてることとかってあったりしますかね。
@Guest 15:13
ま、でも、やっぱこれをきっかけにってところですよね。あの、
@Guest 15:19
今、おかげリレーになっていくところをなっているところを、まああ、もうちょっとそういうフレーズにあったような、
@Guest 15:29
コンテナいついくつもあっていいって話なんですかね。あれは、
@Guest 15:33
うん、いくつあってもいいって話だと思いま
@Guest 15:35
んで、ああいう形にこれからしていけたらいいのかな、という
@Guest 15:42
はいはい、
@Guest 15:44
なんか設計って、やっぱりそのその時点でのベストの設計頑張って考えても、
@Guest 15:51
仕様が変わって
@Guest 15:52
たり、膨れてったりしていくうちに、だんだんその設計じゃ合わないって場面ま成長していくとなると思うんですよね。それだと、大きくなっていくと
@Guest 15:59
ね、なんでま、そうなった時にまチームで合意を取って、みんなで改善していけるっていうな。空気というか、文化ができれば
@Guest 16:07
いいかなと思ってて、なんでも今の設計がま、今後良くなるか悪くなるかわかんないんですけど、ひとまず
@Guest 16:13
その課題を出してくれるで、それが一旦取り込まれるっていう経験ができたことは、
@Guest 16:19
ま、今後に結構繋がるんじゃないかなと思ってます。あとのチームもプロやってるので、ま、こういったこと、ももプロの題材に取り上げて、みんなでやっつけようっていうふうに、きっとやっていける
@Guest 16:30
んじゃないかなと思うので、ちょっと期待という。なるほど、なるほど、まいいスタートを切れたのかな、ぐらいに今は思ってます。
@Guest 16:37
なんか、個人的にもちょっとはから、まあ、今回のアテの話は聞いたりとかま、その
@Guest 16:43
やっぱり問題意識みたいなところとまそこの改善みたいなの結構やる土壌があるよなっていうその感じてたんでま、結構なんでしょう。チーム的というか、すごく
@Guest 16:51
すごくいい、なんか、その変化があるよな、という風に感じたりしましたね。いや、いいいいいいチームですよね。ほんとになんか
@Guest 17:00
多分割と個人がその自分の考え方、
@Guest 17:05
プラス。そのでもチームだからみたいな視点を割と思った議論がなされた感が。
@Guest 17:12
はいはい
@Guest 17:13
はいはい、
@Guest 17:14
そうだけど、まあ、チームとしてとか。あと、運用していくこと考えた場合だと、こうみたいな意見が割と出た感じがしますね。
@Guest 17:24
あんまり宗教争いっていうか、こう設計の義足争いにはならなかった。
@Guest 17:29
俺はこうだから、うん、いつもこうしているからみたいな。まてか、自分もそうなんですけど、普段こうやってやってる。あ、ま、
@Guest 17:37
そうですね、自分は普段こうやってやってるから、こうあるべきよりかはもうちょっと不してうん、いた
@Guest 17:44
感じですね。ま、そうやろうと思ったわけじゃなくて、なんか割と自然とそういうありました。ニュースの規模を考える、
@Guest 17:52
はいはい、
@Guest 17:53
メンバーが揃ってるのがいい、
@Guest 17:56
結構、そういう議論が盛んに行われるってのは、いい環境ですよね。
@Guest 18:01
今回のリアクトのコンポネントのま、コンテナの切り方みたいな話以外に、もうちょっとなんかタイプスクリプトの話、今じゃ、バスクリプトからタイプスプトに変えようって話とかも。え、なんかあるとか
@Guest 18:10
聞いたんですけど、なんかそういう意味で、今チームがちょっとこれからの未来に向けて、なんかやってる活動とか、
@Guest 18:16
なんかあったら、なんかどういう感じで考えて、どういう感じで改善してるか、改善をに目を向けてるかみたいなんで、ちょっと聞かせてもらえますかね。そのも、プロとかの文脈もそうだと思うんですけど、
@Guest 18:27
ソースの面で言うとや、タイプスクリプトとテストを増やす。
@Guest 18:31
結局、テストとデビューのコストっていうのが、やっぱ課題になっているので、
@Guest 18:38
まあ、そのテストの前段階として方がついていれば、そもそもテストが必要ないというか、まま間違っていることが分かるとか
@Guest 18:47
あるので、まずまずタイプスクリプトかなみたいな感じが出ます。
@Guest 18:53
ですね、モプロやってるのもま、レビューを減らすためにも、プロしながら強引とっちゃって、
@Guest 18:59
デビューを省くためっての大きくて、はいはい、結構もソースも大きくなって、人も増えてくると、デビューのコストとか赤になんだね、
@Guest 19:07
感じありますよね。そう、その辺の課題で、うん、どうにかしていきたいなって思ってます。
@Guest 19:12
いや、結構あれですかねなんか、デフレ対策として、まあ結構そのレビューっていうのが割と今重きが置かれてるけど、そこを削減していきたいっていうのが、結構全体の質感としてあるって感じですかね。
@Guest 19:23
トスティグヘチェックで、フレチェックするのも、できればテストがあってま。その
@Guest 19:32
実際にて動かして、テストする時のテストとかを少しでも軽減できたらなっていう考えも、はいはいはい
@Guest 19:42
いや、結構やっぱまあおっきくなってきて、メンバーも増えるとレビューとかって難しくなるもんですよね。
@Guest 19:50
しかも、なんかちょっと担当を持っちゃ、なんか、この部分はダメみたいな感じで持っちゃうと、そこやった
@Guest 19:59
人しかわからないみたいなところになっちゃってると、結構レビューで誰かレビューするだろうということも、はいはいはい、
@Guest 20:07
行動、オーナー的な感覚が出てくるって感じですよね。なるほど、なるほど、
@Guest 20:12
まあ初めの方ってま。それこそ、今回LINEnewsのタグ自体は、この初め2人でやってた
@Guest 20:17
って形で聞いてたと思うんですけど、やっぱおっきくなってくると、だんだん合意形成とかま、その辺りって難しくなると思うんですけど、結構今聞いててま。今回みたいなやり方ま。もちろん、その
@Guest 20:28
会話的な流れとかは知りつつも、その上でどうやってプロダクトやっていくかとかま、結構み増えたらええ。その
@Guest 20:35
空きテ茶についてのえ、問題意識に対する改善とかって、だんだんやりづらくなっていくと思うんですけど、まあ、結構そこの動きっていうので、まあえ、面白い観点がきたんじゃないかなと思うんで、
@Guest 20:46
いい機会でした、ありがとうございました。
@Guest 20:48
なくなったら、ニュース来てく
@Guest 20:50
それ、ほんとにほんとに人事、人事異動で話になっちゃうんで、やばいですよ。えーということで、え、今回のユテインサイドはですね
@Guest 20:59
LINEnewsにおけるえーリアクト。え、アキテクチャについてのえ、話っていうところで、え、大月さんとあさんの2人にえお聞きさせていただきました。
@Guest 21:08
LINEdyt室はではですね。ま、結構プロジェクトによってま。経路は違いますけど、こんな感じでえ。日々フロントエンドに関する議論が行われていたりとか。まあ、そのプロジェクトを横断して、部署全体でのえ、交流の機会
@Guest 21:19
としてgッドハブ1種でえ、議論が行われたりま、最新の情報のえー発信が行われたり。えー毎週金曜日
@Guest 21:27
えjsラヴン協会っていう名前でま。javaスクリプトに関しての勉強会やっていたりします。
@Guest 21:31
ま、ちょうどですね、今回のこのポッドキャストの収録も、ジスラビン協会の後っていうことで、ま、結構いろんな話があったっていうとこなんですけど、
@Guest 21:39
ま、ちょっとえその辺のえ発信してるので、ま、ちょっとその辺の共有。もえ、最後にさしていただければと思います。
@Guest 21:46
今週のフロントエンドおよびjイスラーベン協会でえ、話題になっていた情報ですけど、もまちょっと今日多くてですね。えお、あの、
@Guest 21:55
ちょっと盛れる分はえー賞の方に書いておきますけどもま、例えばですね。えっと、今日のジェイスラービン協会のえと、
@Guest 22:02
いや、フロントエンド情報で話してなかったのはま、結構ウェブアセンブリーえーをま使ってま。ワスムでま。処理速度をアップして、パフォーマンスチューティングしたよって話だと、かまちょっとえー、トレンド的な話で言うと、えだだ、
@Guest 22:16
クロミーム以降が進んでるマイクロソフトウェッジですけど、もえ、公式のプレビュー版がようやく出たっていうところでま、ちょっとクロミーム版のエッジっていうのが、どんな感じでえ、触ってみたいかってことが見れるようになりました。
@Guest 22:26
あと、かまちょっと変なえ、ユーザーエージェントま、ちょっとご完成の都合だと思うんですけど、エッジのユーザーエージェントがえ、変になってたりしたんで、ま、ちょっとその辺の話とかもあったりとか。
@Guest 22:35
えま、wcでのえ、hmlとドムの仕様ってのが配置されて、えー、ワットワーキンググループに、えー、統合されますよっては
@Guest 22:42
とかま色々出てました。っていうところでま、全部一応気になる方は見れるように。え、下の方のえ、初のに書いておくんで、ぜひぜひ見ていただければと思います。
@Guest 22:51
えーというところでえ、今回のUIT INSIDEは以上とさせていただければと思います。えおすさん、田さん、ありがとうございました、ありがとうございました。
